Config:
  hfst:
    Gen: ../../../src/generator-gt-norm.hfst
    Morph: ../../../src/analyser-gt-norm.hfst
  xerox:
    Gen: ../../../src/generator-gt-norm.xfst
    Morph: ../../../src/analyser-gt-norm.xfst
    App: lookup

Tests:

# todo:
# Proofread the gold standard (below)
# Then: run analyser, then correct.


  Noun - ihminen - ei tsekattu : # Noun 'unchangeable' - ei tsekattu
     muuttumaton+A+Sg+Nom: muuttumaton
     muuttumaton+A+Sg+Gen: muuttumattoman
     muuttumaton+A+Sg+Par: muuttumatonta
     muuttumaton+A+Sg+Tra: muuttumattomaksi
     muuttumaton+A+Sg+Abe: muuttumattomatta
     muuttumaton+A+Sg+Ine: muuttumattomassa
     muuttumaton+A+Sg+Ela: muuttumattomasta
     muuttumaton+A+Sg+Ill: muuttumattomhaan
     muuttumaton+A+Sg+Ade: muuttumattomalla
     muuttumaton+A+Sg+Abl: muuttumattomalta
     muuttumaton+A+Sg+All: [muuttumattomalle, muuttumattomallet]
     muuttumaton+A+Sg+Ess: muuttumattomana
     muuttumaton+A+Pl+Nom: muuttumattomat
     muuttumaton+A+Pl+Gen: muuttumattomitten
     muuttumaton+A+Pl+Par: muuttumattomia
     muuttumaton+A+Pl+Tra: muuttumattomiksi
     muuttumaton+A+Pl+Abe: muuttumattomitta
     muuttumaton+A+Pl+Ine: muuttumattomissa
     muuttumaton+A+Pl+Ela: muuttumattomista
     muuttumaton+A+Pl+Ill: muuttumattomhiin
     muuttumaton+A+Pl+Ade: muuttumattomilla
     muuttumaton+A+Pl+Abl: muuttumattomilta
     muuttumaton+A+Pl+All: [muuttumattomille, muuttumattomillet]
     muuttumaton+A+Pl+Ess: muuttumattominna
     muuttumaton+A+Pl+Com: muuttumattominne

     muuttumaton+A+Sg+Compar+Nom: muuttumattomampi
     muuttumaton+A+Sg+Compar+Gen: muuttumattomamman
     muuttumaton+A+Sg+Compar+Par: muuttumattomampaa
     muuttumaton+A+Sg+Compar+Tra: muuttumattomammaksi
     muuttumaton+A+Sg+Compar+Abe: muuttumattomammatta
     muuttumaton+A+Sg+Compar+Ine: muuttumattomammassa
     muuttumaton+A+Sg+Compar+Ela: muuttumattomammasta
     muuttumaton+A+Sg+Compar+Ill: muuttumattomamphaan
     muuttumaton+A+Sg+Compar+Ade: muuttumattomammala
     muuttumaton+A+Sg+Compar+Abl: muuttumattomammalta
     muuttumaton+A+Sg+Compar+All: [muuttumattomammale, muuttumattomammalet]
     muuttumaton+A+Sg+Compar+Ess: muuttumattomampana
     muuttumaton+A+Pl+Compar+Nom: muuttumattomammat
     muuttumaton+A+Pl+Compar+Gen: muuttumattomammitten
     muuttumaton+A+Pl+Compar+Par: muuttumattomampia
     muuttumaton+A+Pl+Compar+Tra: muuttumattomammiksi
     muuttumaton+A+Pl+Compar+Abe: muuttumattomammitta
     muuttumaton+A+Pl+Compar+Ine: muuttumattomammissa
     muuttumaton+A+Pl+Compar+Ela: muuttumattomammista
     muuttumaton+A+Pl+Compar+Ill: muuttumattomamphiin
     muuttumaton+A+Pl+Compar+Ade: muuttumattomammila
     muuttumaton+A+Pl+Compar+Abl: muuttumattomammilta
     muuttumaton+A+Pl+Compar+All: [muuttumattomammile, muuttumattomammilet]
     muuttumaton+A+Pl+Compar+Ess: muuttumattomampina
     muuttumaton+A+Pl+Compar+Com: muuttumattomampine

# Se on vain kaksitavuiset nomenit, jotka por ja rai varieteetiss채 voivat saada vahvan vartalon ja p채채tteen -in pl genitiiviss채.

     muuttumaton+A+Sg+Superl+Nom: muuttumattomiin
     muuttumaton+A+Sg+Superl+Gen: muuttumattomiiman
     muuttumaton+A+Sg+Superl+Par: muuttumattomiinta
     muuttumaton+A+Sg+Superl+Tra: muuttumattomiimaksi
     muuttumaton+A+Sg+Superl+Abe: muuttumattomiimatta
     muuttumaton+A+Sg+Superl+Ine: muuttumattomiimassa
     muuttumaton+A+Sg+Superl+Ela: muuttumattomiimasta
     muuttumaton+A+Sg+Superl+Ill: muuttumattomiimphaan
     muuttumaton+A+Sg+Superl+Ade: muuttumattomiimala
     muuttumaton+A+Sg+Superl+Abl: muuttumattomiimalta
     muuttumaton+A+Sg+Superl+All: [muuttumattomiimale, muuttumattomiimalet]
     muuttumaton+A+Sg+Superl+Ess: muuttumattomiimpana
     muuttumaton+A+Pl+Superl+Nom: muuttumattomiimat
     muuttumaton+A+Pl+Superl+Gen: muuttumattomiimitten
     muuttumaton+A+Pl+Superl+Par: muuttumattomiimpia
     muuttumaton+A+Pl+Superl+Tra: muuttumattomiimiksi
     muuttumaton+A+Pl+Superl+Abe: muuttumattomiimitta
     muuttumaton+A+Pl+Superl+Ine: muuttumattomiimissa
     muuttumaton+A+Pl+Superl+Ela: muuttumattomiimista
     muuttumaton+A+Pl+Superl+Ill: muuttumattomiimphiin
     muuttumaton+A+Pl+Superl+Ade: muuttumattomiimila
     muuttumaton+A+Pl+Superl+Abl: muuttumattomiimilta
     muuttumaton+A+Pl+Superl+All: [muuttumattomiimile, muuttumattomiimilet]
     muuttumaton+A+Pl+Superl+Ess: muuttumattomiimpina
     muuttumaton+A+Pl+Superl+Com: muuttumattomiimpine
